【裁判字號】    92,訴,5
【裁判日期】    920408
【裁判案由】    違反毒品危害防制條例
【裁判全文】
福建金門地方法院刑事判決                      九十二年度訴字第五號
    公  訴  人  福建金門地方法院檢察署檢察官
    被      告  甲○○
右列被告因違反毒品危害防制條例案件，經檢察官提起公訴（九十一年度毒偵緝字第
一號），及台灣花蓮地方法院檢察署移
判決如左：
    主  文
甲○○連續施用第一級毒品，累犯，處有期徒刑拾月。
    事  實
一、甲○○(1)前因施用第一級毒品海洛因案件，經觀察、勒戒後，認無繼續施用毒品
    傾向，由台灣花蓮地方法院檢察署檢察官，於民國八十七年九月二十二日以八十
    七年度偵字第二六四三號、第二六四五號、第二八五八號不起訴處分確定；(2)八
    十八年一月二十日至同年三月十七日期間，又因連續施用第二級毒品安非他命案
    件，經該院裁定送觀察、勒戒，及以八十八年度毒聲字第三三七號裁定強制戒治
    ，並經八十八年度易字第六一六號判決，判處有期徒刑五月確定，九十年一月二
    日執行完畢；(3)繼而於前案判決後之停止戒治付保護管束期間（即八十九年一月
    二十三日至同年一月二十五日）再犯，致該院以八十九年毒聲字第七三號裁定撤
    銷其停止戒治，令入戒治處所再施以強制戒治，且以八十九年度易字第八七九號
    判決判處有期徒刑六月確定，卻仍不知悔改，基於施用毒品之概括犯意，分別於
    九十一年六月二十八日下午五點採尿時間，往前回溯一百二十小時內之某時，在
    不詳處所，及九十一年八月十日上午，在台北縣樹林鎮綽號「阿新」之男子家中
    施用第一級毒品海洛因。嗣因另案通緝，為警於同年月十二日上午九時十分在金
    門尚義機場當場逮捕，經徵得其同意採尿送驗，結果呈嗎啡陽性反應，而查悉上
    情。
二、案經金門縣警察局移送福建金門地方法院檢察署檢察官偵查起訴，及台北市政府
    警察局少年警察隊移送台灣板橋地方法院檢察署，再移轉台灣花蓮地方法院檢察
    署移送本院併辦。
    理  由
一、認定事實所憑之證據及理由：被告甲○○於本院審理時，對於右揭時、地，多次
    施用海洛因之事實均坦承；又其為警查獲二次所採尿液送驗後，均呈陽性嗎啡反
    應，有台北市立療養院九十一年八月二十六日煙毒尿液檢驗報告書、慈濟大學濫
    用藥物檢驗中心九十二年二月十一日慈藥字第九二○二一一一三號函所附之複驗
    結果表，及國軍金門醫院九十一年八月十六日於金門縣警察局尿液送驗名冊中登
    載之檢驗結果可證；另參以憲兵司令部八十年三月二十五日八十年鑑驗字○九九
    九號函所示：初次吸食煙毒者，經人體代謝作用於八小時內，約有百分之八十之
    量排出，二十四小時後，約有百分之九十排出，七十二小時後仍有微量排出，依
    個人體質不同排出時間亦有差異，尤其成癮者其於吸食後一二○小時內所採尿液
    ，配合具公信力之儀器，仍可驗出等資料可知，若被告尿液中驗得海洛因反應，
    應於採尿回溯前一二○小時內某時曾施用海洛因，其自白應與事實相符，足以採
    信。
二、論罪科刑之依據
（一）海洛因屬毒品危害防制條例第二條第二項第一款之第一級毒品，而施用毒品經
      觀察勒戒後，無繼續施用毒品傾向者，檢察官為不起訴處分後，五年內再施用
      毒品，經觀察勒戒，認有繼續施用毒品傾向或三犯以上者，應進入訴訟程序審
      理，毒品危害防制條例第二十條第二項、第三項定有明文。本件被告有事實欄
      所述施用毒品案件，而經台灣花蓮地方法院檢察署檢察官為不起訴處分確定，
      及受觀察、勒戒、強制戒治、停止戒治付保護管束，起訴後由該院判刑確定等
      情，有各該不起訴處分書、起訴書、判決、裁定及福建金門地方法院檢察署刑
      案資料查註記錄表及台灣高等法院被告全國前案紀錄表可參。被告於不起訴處
      分後五年內三犯施用毒品罪，應依刑事訴訟程序審理，先予說明。
（二）被告所為觸犯毒品危害防制條例第十條第一項之施用第一級毒品罪，其持有毒
      品海洛因之低度行為，應為施用海洛因之高度行為所吸收，不另論罪；又先後
      數次施用毒品行為，時間緊接，所犯構成要件相同，顯是基於概括犯意所為，
      為連續犯，應依刑法第五十六條規定以一罪論，並加重其刑。被告移送併辦部
      分雖未據公訴人起訴，惟該部分之犯行與起訴部分有連續犯之裁判上一罪關係
      ，為起訴效力所及，本院自得併予審理。被告經台灣花蓮地方法院以八十八年
      度易字第六一六號判決，判處有期徒刑五月確定，九十年一月二日執行完畢，
      有前述前案紀錄附卷可參，其受有期徒刑之執行完畢後，五年內再犯本件有期
      徒刑以上之罪，為累犯，應依刑法第四十七條規定加重其刑。本院審酌被告有
      多次毒品前科，並於前次審判中表示已有正當工作，願意戒癮，至今卻仍繼續
      施用，且施用毒品的時間長、次數多，但犯罪後坦承犯行等一切情狀，量處如
      主文所示之刑。
三、適用之法條：依刑事訴訟法第二百九十九條第一項前段，毒品危害防制條例第十
    條第一項，刑法第十一條前段、第五十六條、第四十七條，判決如主文。
本案經檢察官徐錫祥到庭執行職務。
中      華      民      國    九十二    年      四      月      八      日
                                    福建金門地方法院刑事庭
                                        法  官  邱蓮華
右正本證明與原本無異。
如對本判決不服，應於送達後十日內，向本院提出上訴狀。（應抄附繕本）
中      華      民      國    九十二    年      四      月      八      日
                                        法院書記官  董培祥
所犯法條：
毒品危害防制條例第十條第一項：
施用第一級毒品者，處六月以上五年以下有期徒刑。


司法院資訊處製作；財團法人民間司法改革基金會備份。
